臺灣高雄地方法院刑事判決　　　　　　　　　　　　九十一年度交訴字第一六號
　　公　訴　人　台灣高雄地方法院檢察署檢察官
　　被　　　告　乙○○
右列被告因業務過失致死案件，經檢察官提起公訴（九十年度偵字第二三五三二號）
，本院判決如左：
    主  文
乙○○從事業務之人，因業務上之過失致人於死，處有期徒刑陸月，如易科罰金，以
參佰元折算壹日。緩刑參年。
    事  實
一、乙○○考領有職業聯結車駕駛執照，且係以駕駛聯結車為業，為從事業務之人，
    於民國九十年十二月十三日八時十五分許，駕駛車號ＪＬ—三七九號貨運曳引車
    ，沿高雄縣岡山鎮○○街南往北方向行駛，途經新樂街一九三號前，本應注意超
    車時應於前車左側保持半公尺以上之間隔超過，且汽車行駛時應注意兩車併行之
    間隔，並隨時採取必要之安全措施，而依當時客觀情狀天候晴、日間自然光線充
    足、路面乾燥無缺陷、無障礙物，且視距良好，依其智識能力並無不能注意之情
    事，竟疏未注意超車時保持半公尺以上之間隔，且未注意兩車併行之間隔、隨時
    採取必要之安全措施，致撞及同向由王怡靜騎乘車號ＸＫＨ—九七八號重型機車
    ，王怡靜人車倒地，因顱內出血而當場死亡。乙○○於肇事後，於犯罪未被發覺
    前，即委託他人報案，且向據報前往現場處理之員警主動承認肇事自首且接受裁
    判。
二、案經高雄縣警察局岡山分局報告台灣高雄地方法院檢察署檢察官偵查起訴。
    理  由
一、訊據被告乙○○固不諱言係以駕駛聯結車為業，於前揭時間駕車行經上開地點，
    與被害人王怡靜發生車禍事故，被害人當場不治死亡之事實，惟辯稱：係被害人
    滑倒，始遭其駕車碾過云云。然查：本件交通事故發生地點係在高雄縣岡山鎮○
    ○街一九三號前接近為隨橋之北向減速車道上，事故發生後，被告所駕駛之曳引
    車停放在通過為隨橋之北向道路上，被害人所騎乘之機車則倒在被告所駕駛車輛
    後方之北向車道上，車頭朝東北方，被害人倒臥在機車後方六點四公尺處，安全
    帽亦掉落在該處，距道路中心線三公尺，且機車後方車道上留有一五點二公尺之
    擦痕、零點八公尺之刮地痕等情，有高雄縣警察局道路交通事故調查報告表、現
    場相片六張附卷可按，則依此關係位置型態，參諸雙方行進方向、路線、路況、
    被害人騎乘機車之前輪左側、左照後鏡、前擋泥板受損等，及被告供稱：被害人
    係遭其所駕駛之拖板車右側第一輪胎碾過致死等語加以研判，顯見被告當時並未
    與被害人騎乘之車輛保持半公尺以上之間隔，且未採取必要之安全措施，二車乃
    在前揭地點發生碰撞。又被害人因本件車禍致顱內出血而當場死亡，經臺灣高雄
    地方法院檢察署檢察官督同法醫相驗屬實，並製有鑑定驗斷書、相驗屍體證明書
    附卷可按。
  (二)按汽車超車時，應在前車左側保持半公尺以上之間隔超過，且行駛時應注意兩車
    併行之間隔，隨時採取必要之安全措施，道路交通安全規則第一百零一條第五款
    、第九十三條第三項定有明文，此為駕駛人所應注意並應確實遵守之事項。被告
    考領有職業聯結車駕駛執照，業據被告供述在卷，且載明於前開道路交通事故調
    查報告表上，則其對於上開規定理應知之甚詳，於駕車時應注意上開規定並確實
    遵守之，且當時客觀情狀天候晴、日間自然光線充足、路面乾燥無缺陷、無障礙
    物，且視距良好，依其智識能力復無不能注意之情事，然被告竟仍疏未注意上開
    規定，則其駕駛行為有過失甚明，是被告未盡前開注意義務與被害人死亡間顯有
    相當因果關係。另臺灣省高屏澎區車輛行車事故鑑定委員會，亦認本件事故肇事
    原因為被告駕駛曳引車超越未保持安全間隔，有該鑑定委員會九十一年三月一日
    高屏澎鑑字第九一０二九五號鑑定意見書可按。綜上，本件事證明確，被告犯行
    已堪認定，應依法論科。
二、被告係以駕駛曳引車為業一節，業據被告供述明確，是核其所為，係犯行法第二
    百七十六條第二項因業務上之過失致人於死罪。被告肇事後，隨即委託他人報案
    ，且於警員據報前去現場處理，但於警察機關僅知悉犯罪事實，尚未發覺被告為
    犯罪人前，即向前去現場處理之警員坦承肇事並願接受裁判之事實，業據被告供
    述在卷，且有上開道路交通事故調查報告表可按，合於刑法第六十二條前段自首
    之要件，應依法減輕其刑。爰審酌被告一時不慎致罹刑章，造成被害人死亡，惟
    念其犯後態度尚稱良好，且已與被害人家屬達成民事和解等一切情狀，酌情量處
    如主文所示之刑，並諭知易科罰金之折算標準。又被告前未曾受有期徒刑以上刑
    之宣告，有本院被告院內索引卡紀錄表、臺灣高等法院被告全國前案紀錄表各一
    份在卷可按，且其事後已與被害人家屬達成民事和解，有和解書一份可按，且被
害人家屬甲○○亦於本院審理時陳稱願原諒被告等語明確，被告家中復有老母及
    未滿二十歲之子女三人待其撫育，有戶籍謄本可按，經此偵查、起訴及論罪科刑
    程序，當知所警惕，信無再犯之虞，本院認所宣告之刑以暫不執行為適當，爰併
    諭知緩刑三年，以啟自新。
據上論斷，應依刑事訴訟法第二百九十九條第一項前段，刑法第二百七十六條第二項
第四十一條第一項、第六十二條前段、第七十四條第一款，罰金罰鍰提高標準條例第
一條前段、第二條，判決如主文。
中      華      民      國    九十一    年      六      月      四      日
                                  臺灣高雄地方法院交通法庭
                                        法  官  黃  悅  璇
右正本證明與原本無異。
如不服本判決，應於判決送達後十日內，向本院提出上訴狀。
                                        書記官  沈      蘊
中    華    民    國      九十一      年      六      月      五      日
附錄法條：
刑法第二百七十六條
因過失致人於死者，處二年以下有期徒刑、拘役或二千元以下罰金。
從事業務之人，因業務上之過失犯前項之罪者，處五年以下有期徒刑或拘役，得併科
三千元以下罰金。
